【裁判字號】    95,交聲,178
【裁判日期】    951005
【裁判案由】    違反道路交通管理處罰條例聲明異議
【裁判全文】
臺灣苗栗地方法院交通事件裁定     95年度交聲字第178號
移送機關    交通部公路總局新竹區監理所苗栗監理站
異  議  人  乙○○
上列異議人即受處分人因違反道路交通管理處罰條例案件，對於
交通部公路總局新竹區監理所苗栗監理站於中華民國95年6月13
日以竹監苗字第裁54-C00000000號所為之裁決（原舉發案號：台
北縣政府警察局北縣警交字第C00000000 號）聲明異議，本院裁
定如下：
    主  文
異議駁回。
    理  由
一、按汽車駕駛人，有下列情形之一者，處汽車所有人新臺幣三
    百元以上六百元以下罰鍰，並責令補辦登記、補照、換照或
    禁止駕駛：二、行車執照未隨車攜帶。道路交通管理處罰條
    例第14條第2 款定有明文。
二、聲請異議意旨略以：受處分人即異議人乙○○在95年3 月7
    日前所發生之車禍事實是由於閃右轉車而被撞受傷，又被警
    方開立罰單，甚覺冤枉，原因如下：異議人是在重陽橋下為
    閃避一右轉A 車，才在慢車道和外側車道間被撞，被撞後有
    努力維持車子不倒，而力有不從心，機車繼續行幾公尺後才
    倒下，人先倒在外側車道，機車又滾出距離約十幾公尺，大
    約警方所拍照位置，有當時救護車隨車人員與肇事者作證，
    異議人因受傷在警方未到達之前已被送往新光醫院救治，哪
    知道警方完全未就當時之情形來了解，而以事故的一半來作
    依據，亂開紅單，而異議人在未知警方是不依事實而亂開紅
    單一再申訴卻沒把實情講清楚說明白，是因異議人不知道處
    理員警沒把這件事秉公處理直接開罰，實有違公理，現請管
    轄地方法院重新調查，還異議人清白，並請調交通事故照片
    圖佐證，及調當日救護車隨車人員作證，還異議人清白且撤
    銷對告發單。異議人是為了閃避右轉之車輛，而非故意違規
    ，發生車禍後異議人在警方未來之前已送往醫院救治，出院
    直接到交通隊，不知該如何處理事故程序，故未到場把駕照
    和行照帶在身上，而駕照和行照均置於現場之機車置物箱內
    ，機車鑰匙當時還在機車上，後被肇事者拿去，在交通分隊
    時，有向承辦員警甲○○說明，更要求汪警員到現場看駕照
    和行照及說明出車禍之前因後果，而汪警員不知道為何不肯
    前往，並與異議人大吵一架，而向異議人表示先做紀錄，並
    答應讓異議人與肇事者協議是要和解或提起告訴後才作筆錄
    ，所以才沒有到現場拿駕照與行照，但不知為何警員還是開
    未帶駕照行照與機車不依規定車道行駛之罰單，異議人認為
    很冤枉，故提出申訴，未料得到答覆是舉發並無不當，異議
    人甚是不服，任何人碰到現場的狀況，若不閃避準會跟右轉
    車相撞，而異議人受如此重的傷又蒙警局之開紅單，覺得非
    常之不公平，希望貴院能查明並撤銷對異議人所開立的3 張
    違規單，非常感謝。
三、經查，異議人於上開時間、地點因駕駛機車未隨身攜帶行車
    執照，而經台北縣政府警察局三重分局員警鍾耀朝舉發其駕
    駛機車未隨身攜帶行車執照之違規事實，有台北縣政府縣警
    察局交通警察隊三重分隊95年3 月20日北縣警交字第C00000
    0 00號舉發違反道路交通管理事件通知單通知聯影本一紙附
    卷可稽，並為台北縣政府警察局三重分局95年6 月8 日北縣
    警交字第0950025255號函查證屬實，復經三重分隊員警甲○
    ○製作之「道路交通事故談話紀錄」記載；未帶駕照，也未
    帶行照，駕照種類為「普通重機」，並蓋上手印確認等情，
    有台北縣政府警察局三重交通分隊道路交通事故談話表在卷
    可證，足以認定受處分人駕駛機車為隨身攜帶行車執照無誤
    ，而依照道路交通安全規則第89條第2 款規定（規定行車前
    應注意之事項，依下列規定：二、行車執照、駕駛執照及其
    他依法令規定必須隨車攜帶之證件，均應攜帶。）行車執照
    應隨車攜帶，並非事後提出即可，如果受處分人有隨車攜帶
    行車執照，何以在警員甲○○詢問時，回答沒有隨車攜帶，
    並加印其指紋確認？反觀另一肇事者林長成也是在上開警員
    詢問時回答有帶駕駛執照、行車執照，加印指紋確認，並記
    名駕駛執照種類，足以認定受處分人於舉發當時確實未隨車
    攜帶駕駛執照、行車執照，不因受處分人事後提出駕駛執照
    、行車執照影本，可做為不罰之正當理由。況且警員執行公
    務，與異議人原無仇怨可言，當無設詞誣陷之理，此外復查
    無何證據足認執勤員警有捏造事實違法取締之情事，異議人
    除未提出證據證明上開「道路交通事故談話紀錄表」有何錯
    誤外，復未提出證據方法供本院查證，所辯與卷證資料不合
    實無足取，堪認異議人上開違規事實無訛。從而，原處分機
    關據以援引上開規定，裁處罰鍰新臺幣3 百元，並無不當。
    本件異議為無理由，應駁回之。至於受處分人聲請傳喚證人
    即本件舉發員警，因舉發員警已經製作有「道路交通事故現
    場圖」「道路交通事故談話紀錄表」，加以傳喚，所謂證詞
    亦與上開文書相同，因有上開文書在卷足憑，何況本件事證
    明確，因此亦無舉發員警親自到庭為證之必要，附此說明。
四、據上論斷，應依道路交通案件處理辦法第19條，裁定如主文
    。
中    華    民    國    95    年    10    月    5     日
                    交通法庭    法  官  張珈禎
以上正本證明與原本無異
如不服本裁定應於送達後五日內向本院提出抗告狀
                                書記官  黃雅琦
中    華    民    國    95    年    10    月    5     日


司法院資訊處製作；財團法人民間司法改革基金會備份。
